DADOS PESSOAIS

SÉRGIO VERUTTI

Nascimento: 16/07/1967 - 53 anos - Masculino - Casado(a) - 2 filhos

Nacionalidade: brasileiro - PCD: Não Bairro: Espinheiros - Cidade: Itajaí - SC

Telefone(s): (49) 99976-4289 E-mail: sergio.verutti@gmail.com

Portfólio: https://www.linkedin.com/in/sérgio-verutti-84a24a24

OBJETIVO

TI, Analista de TI, Analista de Suporte, Analista de Implantação de Sistemas, Analista de Sistemas, Supervisor de Desenvolvimento, Coordenador de TI, Gerente de TI

RESUMO DAS QUALIFICAÇÕES

Estou no mundo da informática desde 1992, atuando ativamente no desenvolvimento desde 1997. Sempre utilizando à linguagem DataFlex.

Tive contato com dBase III Plus, Clipper, além de Delphi, Java, PHP, XHTML, XML, CSS, também SQL e Oracle. Recentemente, LSP(Linguagem Sênior de Programação).

No momento cursando:

- Curso Completo de Banco de Dados e SQL, sem mistérios Carga horária de 40,5h UDEMY.
- Microsoft Power BI para Data Science Carga horária de 92h DSACADEMY

Atualmente prestando serviço para 3AM IT Services, que atende (Algar, IBM, Global Hitss, Stefanini, entre outros).

Disponibilidade para novos desafios, início imediato, possibilidade de trabalhar home office e viagens.

FORMAÇÃO ACADÊMICA

MBA - Concluído

Instituição/Cidade: IGTI/Belo Horizonte/MG Curso: Gerenciamento de Projetos de TI

Concluído em 08/2019

Pós-Graduação - Concluído

Instituição/Cidade: UNIP/São Paulo/SP Curso: TI na Gestão Estratégica do Negócio

Concluído em 06/2016

Graduação - Concluído

Instituição/Cidade: UNOESC/Xanxerê/SC

Curso: Tecnologia em Análise e Desenvolvimento de Sistemas

EXPERIÊNCIA PROFISSIONAL

Empresa: Cootravale

Função: Analista Programador Pleno

Período: 10/08/2015 - 09/04/2019 (3 anos e 7 meses)

Principais responsabilidades: Responsável pelo Sistema TMS(Sistema de Gerenciamento de Transporte) em

DataFlex

Desenvolvimento/Manutenção/Treinamento/Suporte Integração com as principais Gerenciadoras de Risco

Integração com ERP Logix

Monitoramento das Integrações

Empresa: Infogen

Função: Analista Programador

Período: 10/10/2014 - 14/07/2015 (9 meses)

Principais responsabilidades: Desenvolvimento/Manutenção/Treinamento/Suporte ERP em Genexus/C#

Analista de BI

Empresa: Pousada Instância Alpina

Função: Analista de TI

Período: 02/01/2014 - 30/09/2014 (8 meses)

Principais responsabilidades: Responsável pela Infraestrutura

- Servidores,
- Impressoras,
- Telefonia e
- Câmeras de Monitoramento

Responsável pelo Sistema PDV e respectivos terminais

Empresa: Podium

Função: Analista Programador

Período: 01/07/2011 - 30/04/2012 (9 meses)

Principais responsabilidades: Desenvolvimento/Manutenção/Treinamento/Suporte Sistema em DataFlex

- Implantação do SPED,
- Elaboração de Material Didático,
- Treinamento,
- Suporte técnico para a equipe treinada.

Empresa: Vanzin

Função: Analista Programador Sênior

Período: 05/08/2003 - 30/12/2010 (7 anos e 4 meses)

Principais responsabilidades: Sistema Integrado Gestão Vanzin (VDF 11.1)

Sistema Sales Force Vanzin (VDF 9.0)

Sistema Corporativo (DF 3.1d)

Suporte/Treinamento aos representantes (Nível Nacional)

Suporte/Treinamento aos usuários (3 empresas do Grupo Xanxerê/SC, Curitiba/PR e São Roque/SP)

Nos últimos dois anos focado nos projetos NF-e e SPED Contábil/Fiscal

Servidor Dados - Linux CentOS 5.0 /

(Sistema Corporativo - DF 3.1d)

Servidor Windows NT (Samba 2.2.8.a) (Sistema Integrado Gestão Vanzin - VDF 11.1) (Sistema Sales Force

Vanzin - VDF 9) Servidor Internet - Linux RedHat - Release 6.2

IDIOMAS

Inglês Básico Espanhol Básico

INFORMAÇÕES COMPLEMENTARES

Disponibilidade para viagens: Constantes

Disponibilidade para mudança: Sim Disponibilidade para trabalhar: Integral

Jornada: Segunda a Sexta

CNH: A/B

Possui Veículo: Carro

REDES SOCIAIS

Linkedin: https://www.linkedin.com/in/sérgio-verutti-84a24a24